臺灣臺東地方法院小額民事判決
110年度東小字第259號
原      告  泰安產物保險股份有限公司

法定代理人  李松季  


訴訟代理人  林裕傑  
被      告  陳怡儒  


訴訟代理人  陳逸駿  
上列當事人間請求侵權行為損害賠償事件，本院於民國111年3月
1日言詞辯論終結，判決如下：
    主      文
被告應給付原告新臺幣6,414(下同)元，及自民國110年10月22日
起至清償日止，按週年利率百分之5計算之利息。
原告其餘之訴駁回。
訴訟費用1,000元，其中500元由被告負擔，餘由原告負擔。
本判決原告勝訴部分得假執行。但被告如以6,414元為原告預供
擔保，得免為假行。
原告其餘假執行之聲請駁回。
    事實及理由
一、原告主張：被告於民國109年11月26日晚間6時15分許，騎乘
    車號000-0000號普通重型機車(下稱被告機車)，行經臺東縣
    臺東市更生路與開封街口，因變換車道不慎碰撞訴外人林柏
    余駕駛及所有，原告承保車號0000-00號自用小客車（下稱
    系爭保車），造成系爭保車受損，經送廠修復，共計支出費
    用新臺幣（下同）12,828元（含工資1,280元及烤漆11,008
    元）。爰依保險法第53條、民法第184條、第191條之2規定
    ，代位林柏余向被告求償等語。並聲明：㈠被告應給付原告1
    2,828元，及自起訴狀繕本送達翌日起至清償日止，按週年
    利率5%計算之利息。㈡原告願供擔保請准宣告假執行。
二、被告則以：事發時係系爭保車剛起步時擦撞被告機車車牌，
    導致系爭保車前面有刮痕，惟僅造成系爭保車一小道刮痕，
    系爭保車保險桿先前就已經有磨損，若被告要負責也只要負
    刮到一痕的責任，先前之磨損既非本次擦撞造成，若均由被
    告負責，顯不合理等語，資為抗辯。並聲明：㈠原告之訴駁
    回。㈡如受不利判決，願供擔保請准宣告免為假執行。
三、本院之判斷：
　㈠按因故意或過失，不法侵害他人之權利者，負損害賠償責任
    ；汽車、機車或其他非依軌道行駛之動力車輛，在使用中加
    損害於他人者，駕駛人應賠償因此所生之損害；被保險人因
    保險人應負保險責任之損失發生，而對於第三人有損失賠償
    請求權者，保險人得於給付賠償金額後，代位行使被保險人
    對於第三人之請求權；但其所請求之數額，以不逾賠償金額
    為限，民法第184條第1項前段、第191條之2前段、保險法第
    53條第1項分別定有明文。
　㈡原告主張前揭事實，有卷附道路交通事故當事人登記聯單、
    道路交通事故調查紀錄表、道路交通事故現場圖、道路交通
    事故初步分析研判表、行車執照、駕駛執照、車損照片、系
    爭保車維修估價單及發票等件為證(件本院卷第3至12頁、第
    20至22頁、第24頁)，堪信屬實。
　㈢次按汽車變換車道時，應讓直行車先行，並注意安全距離，
    道路交通安全規則第98條第1項第6款定有明文。經查，依卷
    附被告及林柏余於A3類道路交通事故調查表陳述之肇事經過
    等內容，並參酌道路交通事故現場圖所示，可知被告騎乘機
    車欲左轉而變換車道，且未注意與系爭保車保持安全距離，
    因而發生擦撞，交通事故初步分析研判表亦同此認定，被告
    就本件車禍事故之發生具有過失，洵堪認定。又原告請求賠
    償之系爭保車修繕費用12,828元，分別為工資1,280元及烤
    漆11,008元，無折舊之問題，且上開支出係屬修復系爭保車
    所必要之費用。被告雖辯稱係爭保車保險桿先前就已經有磨
    損，故不應負全部之賠償責任等語，惟未提出證據以實其說
    ，自非可採。
　㈣又按損害之發生或擴大，被害人與有過失者，法院得減輕賠
    償金額，或免除之，民法第217條第1項定有明文。依林柏余
    於A3類道路交通事故調查表陳述之肇事經過內容，其行經事
    故地點時，未看到被告左轉，被告就撞到系爭保車右車頭等
    語，可認林柏余就本件事故亦有未注意車前狀況及兩車併行
    之間隔之情形，違反道路交通安全規則第94條第3款規定，
    足認林柏余就本件事故之發生與有過失。是本院綜合審酌林
    柏余與被告之過失比例，應為各50%，就前揭所受損害，被
    告應負擔50%過失責任。是原告得請求被告給付損害賠償金
    額為6,414元（計算式：12,828元×0.5＝6414元），逾此範圍
    之請求，即屬無據。
　㈤末按給付無確定期限者，債務人於債權人得請求給付時，經
    其催告而未為給付，自受催告時起，負遲延責任；其經債權
    人起訴而送達訴狀，或依督促程序送達支付命令，或為其他
    相類之行為者，與催告有同一之效力；遲延之債務，以支付
    金錢為標的者，債權人得請求依法定利率計算之遲延利息；
    應付利息之債務，其利率未經約定，亦無法律可據者，週年
    利率為百分之5，民法第229條第2項、第233條第1項前段、
    第203條分別定有明文。本件侵權行為之債係未定期限之債
    ，而本件起訴狀繕本於110年10月21日送達被告，有卷附送
    達證書可憑（本院卷第26頁），是原告請求自起訴狀繕本送
    達翌日即110年10月22日起至清償日止，按週年利率5%計算
    之利息，自屬有理。
四、綜上，原告依保險法第53條、民法第184條、第191條之2規
    定請求被告給付6,414元，及自110年10月22日至清償日止，
    按年息5%計算之利息，為有理由，應予准許；逾此範圍之請
    求，為無理由，應予駁回。
五、本件原告勝訴部分，係適用小額訴訟程序所為被告敗訴之判
    決，依民事訴訟法第436條之20規定，應依職權宣告假執行
    。並依同法第392條第2項規定，依職權宣告被告如預供擔保
    後，得免為假執行。至原告敗訴部分，其假執行之聲請已失
    所附麗，應予駁回。
六、訴訟費用負擔之依據：民事訴訟法第79條。併依職權確定訴
    訟費用額為1,000元（第一審裁判費），其中500元由被告負
    擔，餘由原告負擔。
中　　華　　民　　國　　111 　年　　3 　　月　　10　　日
                  臺東簡易庭  法  官　張鼎正
以上正本係照原本作成。
如不服本判決，須以違背法令為理由，應於判決送達後20日內向
本庭提出上訴狀。（須按他造當事人之人數附繕本）。
如委任律師提起上訴者，應一併繳納上訴審裁判費。
中　　華　　民　　國　　111 　年　　3 　　月　　10　　日
                              書記官  劉雅文